臺灣士林地方法院刑事判決
                                  111年度審交易字第570號
公  訴  人  臺灣士林地方檢察署檢察官陳銘鋒
被      告  吳邦琮


上列被告因過失傷害案件，經檢察官提起公訴（111 年度偵字第
10751 號），被告在本院準備程序中就被訴事實為有罪之陳述，
經本院獨任法官裁定改依簡式審判程序審理後，茲判決如下：
    主  文
吳邦琮汽車駕駛人，行經行人穿越道不依規定讓行人優先通行，
因過失傷害人，處有期徒刑肆月，如易科罰金，以新臺幣壹仟元
折算壹日。
    事  實
一、吳邦琮於民國110 年12月22日晚間9 時20分許，駕駛440-FW
    號營業大客車，沿臺北市南港區南港路1 段，由東往西，駛
    至該路段與興中路之交岔路口處，欲左轉時，原應注意車輛
    行近有行車管制號誌之行人穿越道，應減速慢行，且遇有行
    人穿越時，亦應暫停讓行人先行通過，而依當時雨天、夜間
    有照明、現場係濕潤無缺陷之柏油路、視距良好無障礙物等情
    形，亦無不能注意之情事，仍疏未注意，貿然駕車左轉，適
    有陳毓安沿同向行人穿越道步行通過該交岔路口，吳邦琮見
    狀閃避不及，其大客車之左側車頭遂撞及陳毓安肇事，陳毓
    安因此倒地，受有頭部外傷併腦挫傷及創傷性右側硬腦膜上
    急性出血、左側顱骨骨折等傷害。事故後吳邦琮於犯罪尚未
    被發覺前，即向前來處理事故之警員侯智祥坦承為肇事駕駛，
    事後並接受裁判。
二、案經陳毓安訴請臺北市政府警察局南港分局移送臺灣士林地
    方檢察署檢察官偵查起訴。
　　理  由
一、本件係依簡式審判程序審判之案件，依刑事訴訟法第273 條
    之2 規定，本件之證據調查，不受同法第159 條第1 項、第
    161 條之2 、第161 條之3 、第163 條之1 及第164 條至第
    170 條等規定之限制，先予敘明。
二、訊據被告吳邦琮坦承上揭過失傷害之犯行不諱，經查：
(一)上揭犯罪事實，迭經被告於警詢、檢察事務官偵查及本院審
    理時坦承屬實，核與陳毓安於檢察事務官偵查中指述之事故
    情節相符（偵查卷第75頁），此外，並有道路交通事故現場
    圖、道路交通事故調查報告表、現場及車損照片5 張、行車
    紀錄器攝錄事故經過畫面之翻拍照片8 張附卷（偵查卷第43
    頁、第47頁至第48頁、第55頁、第57頁至第60頁），及上開
    錄影檔案之光碟1 片扣案可資佐證，足徵被告前開自白與事
    實相符，可以採信；又陳毓安因此受有頭部外傷併腦挫傷及
    創傷性右側硬腦膜上急性出血、左側顱骨骨折等傷害之事實
    ，則有三軍總醫院附設民眾診療服務處診斷證明書1 份在卷
    可考（偵查卷第29頁）。
(二)按「汽車行經行人穿越道，遇有行人穿越時，無論有無交通
    指揮人員指揮或號誌指示，均應暫停讓行人先行通過」，道
    路交通安全規則第103 條第2 項定有明文，而依上引調查報
    告表㈡所載，被告領有適當之駕駛執照，其對前揭規定，當
    難諉為不知，再依前開調查報告表㈠及現場照片可知，肇事
    當時雨天、夜間有照明，肇事地點係柏油路面濕潤無缺陷，
    視距良好無障礙物，依前開路況，亦無不能注意之情事，然
    被告仍違反上揭規定，未禮讓陳毓安先行通過，即貿然左轉
    以致肇事，被告顯有違反上揭規定之過失，被告上述過失與
    陳毓安前揭傷害間，並有相當因果關係。
(三)綜上所述，本件事證明確，被告犯行洵堪認定，應依法論科
    。
三、核被告所為，係犯道路交通管理處罰條例第86條第1 項、刑
    法第284 條前段之汽車駕駛人，行經行人穿越道不依規定讓
    行人優先通行，因過失傷害人罪；前開罪名係適用道路交通
    管理處罰條例第86條第1 項規定，變更刑法第284 條前段過
    失傷害罪之基本犯罪類型，並加重處罰，而成為另一獨立罪
    名，屬於刑法分則加重之性質（最高法院99年度台非字第19
    8 號判決意旨參照）。上開罪名並無獨立之法定本刑，其刑
    度應以前引刑法第284 條前段規定之法定刑為基礎，再依上
    引道路交通管理處罰條例第86條第1 項規定，加重其刑。被
    告在肇事後犯罪尚未被發覺前，向前來處理之警員侯智祥坦
    承為肇事駕駛，有道路交通事故肇事人自首情形紀錄表可考
    （偵查卷第51頁），所為合於自首規定，爰依刑法第62條前
    段規定減輕其刑。被告之刑同時有加重及減輕之情形，依刑
    法第71條第1 項規定，先加後減之。爰審酌被告並無前科，
    有臺灣高等法院被告前案紀錄表1 份可考，此次事故，純係
    因被告行經行人穿越道時，未禮讓行人先行所致，過失情節
    不輕，犯後雖坦承犯行，惟迄今尚未與陳毓安達成和解，另
    斟酌陳毓安之傷勢不輕，兼衡被告之年齡智識、社會經驗、
    家庭與經濟狀況及其他一切情狀，量處如主文所示之刑，並
    諭知易科罰金之折算標準，以示懲儆。
據上論斷，應依刑事訴訟法第273 條之1 第1 項、第299 條第1
項前段，道路交通管理處罰條例第86條第1 項，刑法第284 條前
段、第62條前段、第41條第1 項前段，刑法施行法第1 條之1 第
1 項，判決如主文。　　
本案經檢察官林在培到庭執行職務。
中　　華　　民　　國　　111 　年　　8 　　月　　29　　日
                  刑事第九庭法  官  陳彥宏
以上正本證明與原本無異。
如不服本判決應於收受送達後20日內向本院提出上訴書狀，並應
敘述具體理由。其未敘述上訴理由者，應於上訴期間屆滿後20 
日內向本院補提理由書 (均須按他造當事人之人數附繕本 )「切
勿逕送上級法院」。
因疫情而遲誤不變期間，得向法院聲請回復原狀。　
                        　　書記官  李文瑜
中　　華　　民　　國　　111 　年　　8 　　月　　29　　日
附錄本案論罪科刑依據法條全文：
刑法第284條
因過失傷害人者，處一年以下有期徒刑、拘役或十萬元以下罰金
；致重傷者，處三年以下有期徒刑、拘役或三十萬元以下罰金。
道路交通管理處罰條例第86條第1項
汽車駕駛人，無駕駛執照駕車、酒醉駕車、吸食毒品或迷幻藥駕
車、行駛人行道或行經行人穿越道不依規定讓行人優先通行，因
而致人受傷或死亡，依法應負刑事責任者，加重其刑至二分之一
。